臺灣嘉義地方法院刑事判決
111年度交簡上字第11號
上  訴  人  
即  被  告  何順登



上列上訴人因公共危險案件，不服本院中華民國110年12月30日1
10年度嘉交簡字第1149號刑事簡易判決（聲請簡易判決處刑案號
：110年度速偵字第1069號），提起上訴，本院管轄之第二審合
議庭判決如下：
    主      文
上訴駁回。
    事實及理由
一、本案經本院合議庭審理結果，認原審簡易判決以上訴人即被
    告何順登犯刑法第185條之3第1項第1款之駕駛動力交通工具
    而吐氣所含酒精濃度達每公升0.25毫克以上罪，判處有期徒
    刑4月，併科罰金新臺幣2萬元；有期徒刑如易科罰金，罰金
    如易服勞役，均以新臺幣1千元折算1日，其認事用法及量刑
    均無不當，應予維持，並引用原審簡易判決書所記載之事實
    、證據及理由（如附件）外，另就原審判決犯罪事實欄第一
    至二行原記載「110年11月25日16時許」部分更正為：「110
    年11月25日下午4時前某時許」；第五行原記載「嗣於同日1
    6時10分許」部分更正為：「嗣於同日下午4時7分至10分間
    某一時刻」。
二、本判決下列認定事實所引用之所有供述證據，均經依法踐行
    調查證據程序，檢察官、被告對本判決所引用被告以外之人
    於審判外之言詞或書面陳述均同意有證據能力（見本院交簡
    上卷第43頁），且迄於本院言詞辯論終結前均未表示異議，
    而該等證據之取得並無違法情形，且與本件待證事實具有關
    連性，核無證明力明顯過低之事由，本院審酌各該證據作成
    時之情況，並無不當之情形，認以之作為證據應屬適當，爰
    依刑事訴訟法第159條之5規定，認有證據能力。其餘資以認
    定本案犯罪事實之非供述證據（詳後述），亦查無違反法定
    程序取得之情形，依刑事訴訟法第158條之4反面解釋，應具
    證據能力。
三、被告上訴意旨略以：被告並未酒後駕車，我是騎車回家後在
    家喝酒的，當天在家聽到外面野狗在叫，出去看才發現我的
    機車放在門口被風吹倒了，民眾以為有人自摔，但機車上並
    無鑰匙，警員來見我有喝酒便將我帶回派出所實施酒測，原
    審推論我有酒後駕車是不實的，依罪疑惟輕原則，應判無罪
    等語。
四、經查：
  ㈠依在場證人詹文品於本院審理中證稱：當時我在堤岸運動，
    運動的時候聽到碰一聲，但我沒有轉頭看任何東西，但約10
    分鐘許我聽到救護車鳴笛聲，我當時轉頭過去看，後面跟隨
    一輛警車，被告躺在地上很快爬起來雙手揮舞，警車下來一
    位女警，女警一人處理可能有危險，我加快腳步到達現場，
    在馬路中央的那名男子（即被告）滿身酒味很靠近她，還用
    手推她的肩膀，我有告知喝酒男子不可以這樣做，我轉頭看
    的位置跟車輛倒地的位置大概約200至300公尺；因為沒有與
    人擦撞，就一部摩托車倒在那而已，而且被告距離摩托車只
    有一個人的距離，路上沒有其他車輛，也沒有聽到其他車聲
    ，所以才會判斷被告是自行摔倒等語（見本院交簡上卷第95
    至99、102頁）；復參以證人即到場處理之員警黃敏茹於本
    院審理中證稱：當天110有通報前往處理，有看到倒在地上
    的車子，當時被告已經站起來，並向我靠近，當時被告身上
    有酒味，現場有一名與被告吵架的民眾也走過來跟我說被告
    有喝酒，我跟被告靠比較近在講話的時候，證人詹文品不知
    道從那邊衝下來隔開我跟被告的距離，當時路人有跟我說他
    到的時候被告跟機車都倒在地上，他有去扶被告起來，也有
    聞到被告身上有酒味等語（見本院交簡上卷第108至109、11
    1頁），則就證人詹文品證述目睹被告當時與機車均倒在地
    上及被告與員警黃敏茹之互動狀況等節，核與路人轉述與證
    人黃敏茹之內容及證人黃敏茹所證述情節均相符，且證人詹
    文品及黃敏茹與被告均不相識，自無構詞誣陷被告之動機，
    其等所為之證詞自具有一定之可信性，可徵當時被告與機車
    確有倒在地上之事實無訛。又案發現場當時並無野狗，且也
    無風乙節，業據證人詹文品於本院審理中證述明確（見本院
    交簡上卷第103頁），是被告辯稱係因野狗吠叫而外出發現
    風吹倒機車云云，亦難採信。況依現場照片（見警卷第15、
    17頁）觀之，被告所有機車倒地位置係在道路邊線旁，附近
    為一片草地，該處距離被告所述之住家尚有一段距離，此有
    被告標註之住家現場位置圖（見本院交簡上卷第47頁）可佐
    ，衡情，被告應無將機車停放在距離住家一段路之路邊，而
    提高遭竊風險，及將車停放路邊後還需走路回家而徒增行動
    不便之可能，且自被告機車倒地之處至被告居住地間尚有鋪
    設柏油路面，可供機車行進，自無特地走路返家之必要，是
    被告上開所辯，自無足採。
  ㈡又觀諸現場監視器錄影畫面翻拍照片（見警卷第13至14頁）
    可知，被告於當日下午4時7分許，騎乘車牌號碼000-0000號
    普通重型機車沿潭情路右轉嘉127線，而被告自承該人係他
    本人（見本院交簡上卷第42頁），參以卷附之GOOGLE街景地
    圖（見本院交簡上卷第131頁），被告上開遭路口監視器錄
    影之位置離機車倒地處尚有一段距離，另依證人詹文品於本
    院審理中證稱聽聞救護車鳴笛聲之時間為當日下午4時10分
    等語（見本院交簡上卷第100頁），故判斷被告騎乘機車自
    摔的時間應為當日下午4時7分至10分間某一時刻；另就被告
    飲酒時間部分，參以被告於本院準備程序中供承：係在家裡
    飲酒，且案發當日下午4時有騎車外出（見本院交簡上卷第4
    0頁），故研判被告飲酒時間應為當日下午4時騎車外出前某
    時，原審判決犯罪事實欄原載被告自摔時間為「嗣於同日16
    時10分許」及飲酒時間為「16時許」，併與補充更正如上。
  ㈢至證人黃敏茹對被告施以酒測之地點應係在番路派出所，而
    非案發現場，惟證人黃敏茹於酒精測定紀錄表「地點欄」上
    誤載為案發地點乙節，業據證人黃敏茹於本院審理中證述明
    確（見本院交簡上卷第110頁），然此誤載尚不影響本案被
    告涉犯公共危險犯行之判斷，併與說明。綜上所述，被告仍
    執前開理由提起本件上訴，其上訴實無理由，應予駁回。
據上論斷，應依刑事訴訟法第455條之1第1項、第3項、第364條
、第368條、第373條，判決如主文。
本案經檢察官吳心嵐聲請簡易判決處刑，檢察官陳則銘到庭執行
職務。
中　　華　　民　　國　　111 　年　　9 　　月　　6 　　日
                  刑事第二庭  審判長法  官  林正雄
                                    法  官  王品惠
                                    法  官  黃美綾
上列正本證明與原本無異。
本件不得上訴。
中　　華　　民　　國　　111 　年　　9 　　月　　7 　　日
                                    書記官  李承翰

附件：
臺灣嘉義地方法院刑事簡易判決
110年度嘉交簡字第1149號
聲  請  人  臺灣嘉義地方檢察署檢察官
被      告  何順登
上列被告因公共危險案件，經檢察官聲請以簡易判決處刑（110
年度速偵字第1069號），本院判決如下：
    主  文
何順登駕駛動力交通工具而吐氣所含酒精濃度達每公升零點二五
毫克以上，處有期徒刑肆月，併科罰金新臺幣貳萬元；有期徒刑
如易科罰金，罰金如易服勞役，均以新臺幣壹仟元折算壹日。
    犯 罪 事 實 及 理 由
一、何順登於民國110年11月25日(以下關於日期之記載均省略11
    0年)16時許，在嘉義縣○路鄉○○村○000地號土地上之居所飲
    用高粱酒後，明知已達不得駕駛動力交通工具之程度，仍基
    於酒後駕車之犯意，自上址騎乘車牌號碼000-0000號普通重
    型機車(下稱系爭機車)上路，嗣於同日16時10分許，途經嘉
    義縣番路鄉內甕村嘉127線0.6公里處，不勝酒力自摔，經警
    到場處理，欲對何順登實施酒測，因何順登不願配合，經警
    將何順登帶返派出所後，對何順登實施吐氣酒精濃度測試，
    於11月25日18時20分許測得吐氣酒精濃度達每公升0.95毫克
    （MG/L）。案經嘉義縣警察局中埔分局報告臺灣嘉義地方檢
    察署檢察官偵查後聲請以簡易判決處刑。
二、認定事實之證據：
　㈠前開犯罪事實，業據詹文品於警詢時證述明確(警卷第5-6頁)
    ，並有酒精測定紀錄表、嘉義縣警察局舉發違反道路交通管
    理事件通知單影本、車輛詳細資料報表、證號查詢機車駕駛
    人、道路交通事故現場圖、調查報告表㈠、㈡、切結書及漱口
    確認單各1件、監視器翻拍照片(下稱翻拍照片)4張、現場照
    片11張在卷可佐(警卷第8頁、第12-18頁反面、第23-29頁)
    。
　㈡被告雖否認有酒後騎乘機車之犯行，辯稱：其是在駕駛機車
    回到家後才喝酒，其在家喝酒，沒有駕駛在公共場所領域，
    民眾報案以為車禍，分局方通知派出所來，案發當天警察到
    其家裡，要求到派出所酒測，把其帶走酒測並銬熬一夜，其
    在住家小飲一杯，沒騎車，莫名被帶去番路派出所騙其酒測
    ，當時其不答應，警員騙稱測完即可回家，次日又要問筆錄
    ，又開酒後駕車紅單，不簽不讓其離開，其未發現機車倒在
    路邊，其在住家門口停車後，應是機車滑倒，又門口野狗多
    ，喜坐前座，其看過野狗跳上前座，警方不明狀況，以為其
    騎車，報警之證人在其住宅門口看到機車倒地而臆測，進而
    報警處理等語。惟：
　⒈被告於11月25日16時7分許騎乘系爭機車，沿嘉義縣番路鄉內
    甕村潭情路由西往東行駛至嘉127線路口時右轉嘉127線之事
    實，有車輛詳細資料報表、證號查詢機車駕駛人各1份、翻
    拍照片4張、現場照片11張可稽，核對前述翻拍照片所示，
    一男子於11月25日16時7分騎乘機車沿潭情路右轉嘉127線，
    該機車之顏色(車頭為紅色)與事故現場之系爭機車顏色相符
    ；而翻拍照片之駕駛穿著(米色外套、包包斜背)亦與被告穿
    米色外套、包包斜背之穿著一致；且系爭機車登載資料為車
    頂紅色、車主為被告何順登，有車輛詳細資料報表可憑；加
    以被告於警詢時供述：警方播放嘉義縣番路鄉嘉127線與潭
    情路口11月25日16時7分監視器影片，騎乘系爭機車為其本
    人等語，有調查筆錄供參(警卷第2頁反面)，以此，被告於1
    1月25日16時10分許，騎乘系爭機車途經嘉義縣番路鄉內甕
    村潭情路與嘉127線路口之事實，應屬有據。
　⒉又被告經警實施酒精測量，於11月25日18時20分許測得吐氣
    酒精濃度達每公升0.95毫克（MG/L），有酒精測定紀錄表可
    憑(警卷第8頁)；被告雖否認酒後騎乘系爭機車之事實，惟
    被告初於警詢時供述：其於11月25日13時外出買便當回來在
    家喝的，喝高粱藥酒一杯，獨自一人喝，喝完酒就待在家裡
    等語（警卷第3頁反面）；然被告於11月25日16時7分許猶騎
    乘系爭機車行經番路鄉內甕村潭情路與嘉127線路口，已見
    前述，時間在被告於警詢時所稱11月25日13時外出買便當回
    來在家喝酒之後，被告所辯其未於酒後騎乘機車，顯堪存疑
    ；再依被告於檢察官偵訊時所述：11月26日16-17時在嘉義
    縣○路鄉○○村○000地號喝1小杯高粱酒，喝完大概17點多等語
    ，有訊問筆錄為憑（速偵卷第11頁反面）；訊問筆錄雖記載
    飲酒時間為11月26日16-17時，然該次之訊問時間為11月26
    日16時33分，於16時47分訊問完畢(速偵卷第11-11頁反面)
    ，參以本案事發之日為11月25日，前述訊問筆錄關於26日之
    記載，應為25日之誤，故被告於偵查時之訊問筆錄，真意係
    稱飲酒時間為11月25日16-17時；核對被告於警詢、偵訊時
    之供述，其就飲酒時間所述亦前後不一。
　⒊再者，被告就其於11月25日飲酒之事實並不否認，雖其辯稱
    飲酒後未再騎車；惟被告於11月25日16時7分既仍有騎乘系
    爭機車之事實，則依被告所辯，被告顯係辯稱飲酒時間在該
    日16時7分之後，姑不論此與被告於警詢時所述之飲酒時間
    有所出入；且本件警員當日接獲報案到場處理，有現場照片
    為證；而依現場照片所示攝影時間，最早為16時18分，若被
    告所辯為真，則被告飲酒之時間可能落在16時7分至16時18
    分之間(下稱第一時段)，或在16時18分之後(下稱第二時段)
    ，然本院依下述之推論認被告所辯其未於酒後騎乘系爭機車
    之辯解不可採信：
　⑴被告於警員到場後，在16時18分至16時30分亦在現場，有現
    場照片可憑(警卷第15、17頁)，倘被告係於第一時段飲酒，
    則其當日之行為經過當係：騎車行經潭情路與嘉127線路口
    （16時7分）→返家→飲酒→於警員到場時出現在現場(16時18
    分)，被告在短短11分鐘之內完成上開行為，已不合理，若
    再扣除被告自16時7分行經潭情路與嘉127線路口，至返家之
    時間，則被告完成喝酒、出現在現場之時間更少，自可排除
    此一可能性。
　⑵第二種假設為被告係於第二時段飲酒，然被告於當日16時18
    分之前即有騎乘系爭機車之行為，警員並經接獲報案到場，
    被告既知悉此情，殊無可能在警員到場後，仍故意飲酒，以
    致自攬刑責，是被告於第二時段飲酒，亦不合理。　
　⑶從而，本件被告於第一時段、第二時段飲酒，均可排除，則
    被告飲酒時間係在當日16時7分騎乘系爭機車行經潭情路與
    嘉127線路口之前，自可認定。　
　⒋再依證人詹文品證述：其於11月25日16時10分在嘉義縣番路
    鄉內甕村嘉127線0.6公里處目擊，當時其在該處跑步，突然
    聽到碰的一聲，循聲音看去，發現一名男子駕駛機車倒地，
    約10分鐘後，看到一名女警到場處理，其擔心女警安危，上
    前協助，發現駕駛倒地至女警到場前，駕駛都倒在地上未起
    來，其看到他自行摔倒，並無與人擦撞，警方帶所偵訊之人
    何順登就是其當時目擊騎機車倒地之人，其在場協助時有聞
    到騎士身上有酒味，且酒味濃厚等語(警卷第5-6頁)，是證
    人詹文品就被告騎車自摔倒地，當時酒味濃厚等語，均證述
    明確，且證人詹文品所證目擊時間，與翻拍照片時間相近，
    再參酌翻拍照片之男子與被告穿著吻合，照片中車輛顏色與
    系爭機車顏色一致，且現場所留機車車主亦為被告，以此，
    益證被告酒後騎乘系爭機車之事實，應可認定。　
  ㈢綜上，被告辯稱其未於酒後騎乘機車，不足採信，本院參酌
    前開證據，認本件事證明確，被告犯行堪以認定。
三、核被告所為，係犯刑法第185條之3第1項第1款之駕駛動力交
    通工具而吐氣所含酒精濃度達每公升0.25毫克以上罪。　　
四、爰以行為人之責任為基礎，並審酌被告於酒後仍騎乘普通重
    型機車上路，無視公眾安全，兼衡以被告犯後否認犯行，態
    度不佳，參酌被告本案危險駕駛行為是騎乘重型機車，經查
    獲之吐氣酒精濃度為每公升0.95毫克，而本案危險駕駛途中
    幸未發生交通事故釀禍波及其他無關之人等情節，暨其自陳
    學歷為大學畢業、無業，家庭經濟狀況勉持（警卷第2頁）
    等一切情狀，量處如主文所示之刑，並諭知易科罰金、易服
    勞役之折算標準。
五、依刑事訴訟法第449條第1項前段、第3項、第454條第1項（
    依刑事判決精簡原則，僅記載程序法條），逕以簡易判決如
    主文所示之刑。
六、如不服本判決，得於判決書送達之日起20日內，以書狀敘述
    理由（須附繕本），向本院提出上訴。
七、本件經檢察官吳心嵐聲請以簡易判決處刑。
中　　華　　民　　國　　110 　年　　12　　月　　30　　日
                  刑事簡易庭    法　官　林富郎
以上正本證明與原本無異。
如不服本判決，應於判決送達後20日內向本院提出上訴狀（應附
繕本）。
中　　華　　民　　國　　110 　年　　12　　月　　30　　日
                                書記官　陳雪鈴
【附錄本案論罪科刑法條】
中華民國刑法第185條之3第1項第1款
駕駛動力交通工具而有下列情形之一者，處2年以下有期徒刑，
得併科20萬元以下罰金：
一、吐氣所含酒精濃度達每公升零點二五毫克或血液中酒精濃度達百分之零點零五以上。